---
title: "Catture"
description: "Risultati"
lang: it-IT
format: dashboard
---

```{r setup, include=FALSE}
library(tidyr)
library(dplyr)
library(ggplot2)
library(plotly)
library(sf)
# library(leaflet)
library(DT)
load("/tmp/qfieldcloudproject/vespaVelutina.RData")
codProv <- 4
source("../filterProv.R")

```

# Catture di Vespa velutina

```{r tabellaCatture, echo=FALSE, warning=FALSE}
# tabella con i dati delle catture di Vespa velutina
# 
# seleziono solo i controlli con cattura di Vespa velutina

cattureVespa <- controlliGeo[controlliGeo$Vespa_velutina_tot > 0, c("ID", "data", "DataPrec",  "Vespa_velutina_tot", "elevation", "distanzaNido", "comune")]
cattureVespa <- cattureVespa[order(cattureVespa$data, decreasing = TRUE),] # ordino per data decrescente
# conversione della data in formato leggibile

cattureVespa$data <- as.Date(cattureVespa$data, origin = "1970-01-01")
cattureVespa$DataPrec <- as.Date(cattureVespa$DataPrec, origin = "1970-01-01")

cattureVespa$data <- as.character(cattureVespa$data)
# elimino la geometria
cattureVespa <- st_drop_geometry(cattureVespa)

# # formatto le date in modo leggibile
# 
# cattureVespa$data <- format(cattureVespa$data, "%d/%m/%Y")
# cattureVespa$DataPrec <- format(cattureVespa$DataPrec, "%d/%m/%Y")

# approssimo la distanza dal nido all'intero

cattureVespa$distanzaNido <- round(cattureVespa$distanzaNido, 0)

datatable(cattureVespa, rownames = FALSE, colnames = c("Trappola", "Data controllo", "Data carica", "Vespa velutina (individui)", "Quota (m)", "Distanza dal nido più vicino (m)", "Comune"), extensions = 'Buttons', options = list(
    dom = 'Bfrtip',
    buttons = c('copy', 'excel', 'pdf', 'print'),
    pageLength = 10, 
    lengthMenu = c(5, 10, 15, 20), 
    searching = TRUE, 
    order = list(list(1, 'asc'))
  ))

```

Sono stati riscontrati `r {{nrow(cattureVespa)}}` controlli positivi per *Vespa velutina*. Il numero totale di individui catturati è `r {{sum(cattureVespa$Vespa_velutina_tot, na.rm=T)}}`, è stata determinata la casta di appartenenza di `r {{sum(cattureVespa$Vespa_velutina_regine, na.rm=T)}}` regine, `r {{sum(cattureVespa$Vespa_velutina_operaie, na.rm=T)}}` operaie e `r {{sum(cattureVespa$Vespa_velutina_maschi, na.rm=T)}}` maschi.
